【裁判字號】    97,訴,1456
【裁判日期】    970731
【裁判案由】    違反毒品危害防制條例
【裁判全文】
臺灣彰化地方法院刑事判決              97年度訴字第1456號
公  訴  人  臺灣彰化地方法院檢察署檢察官
被      告  甲○○
                    （另案羈押在臺灣彰化看守所）
上列被告因毒品危害防制條例案件，經檢察官提起公訴（97年度
毒偵字第1137號） ，本院依簡式審判程序，判決如下：
    主    文
甲○○施用第一級毒品，處有期徒刑柒月，扣案之注射針筒壹支
沒收之；又施用第二級毒品，處有期徒刑月，扣案之甲基安非
他命柒包（警秤毛重合計約貳點捌公克）均沒收銷燬之，扣案之
玻璃吸食器壹支沒收之。應執行有期徒刑玖月，扣案之第二級毒
品甲基安非他命柒包（警秤毛重合計約貳點捌公克）均沒收銷燬
之，扣案之注射針筒壹支、玻璃吸食器壹支均沒收之。
    事    實
一、甲○○前因違反槍砲彈藥刀械管制條例案件，經臺灣高等法
    院臺中分院以93年度上訴字第2077號判決判處有期徒刑1 年
    4 月，併科罰金新臺幣（下同）40,000元，罰金得役服勞役
    確定；又因連續施用第一、二級毒品案件，經本院以94年度
    訴字第451 號判決，分別判處有期徒刑8 月、4 月，應執行
    有期徒刑10月確定；又因竊盜案件，經本院以94年度易字第
    340 號判決判處有期徒刑1 年確定。上開罪刑經本院以94年
    度聲字第1361號裁定應執行刑為有期徒刑3 年確定，其並入
    監接續執行後，於民國（下同）96年2 月16日因假釋付保護
    管束出監，再因接續執行罰金易服勞役刑期，而於96年4 月
    1 日出監，並將於97年3 月20日因保護管束期滿未經撤銷，
    視為徒刑執行完畢（不構成累犯）。另因施用毒品案件，經
    本院裁定送觀察、勒戒後，認無繼續施用之傾向，已於92年
    6 月27日執行完畢釋放。詎仍不知悔改：
（一）基於施用第一級毒品海洛因之犯意，於97年3 月7 日上午
      7 時許，在彰化縣社頭鄉啟智學校附近之某處，以將海洛
      因加水稀釋後注入注射針筒內注射血管之方式，施用第一
      級毒品海洛因1 次。嗣於97年3 月7 日上午8 時50分許，
      因另涉他案，在彰化縣永靖鄉○○村○○路188 號前為警
      查獲，扣得注射針筒1 支，且經警採尿送驗後，結果呈海
      洛因代謝物嗎啡陽性反應。
（二）基於施用第二級毒品甲基安非他命之犯意，於97年3 月7
      日上午7 時餘許，在彰化縣社頭鄉啟智學校附近之某處，
      以將少許甲基安非他命置於玻璃球內，以火燒烤使之產生
      煙霧後，加以吸食其煙霧之方式，施用第二級毒品甲基安
      非他命1 次。嗣於97年3 月7 日上午8 時50分許，因另涉
      他案，在彰化縣永靖鄉○○村○○路188 號前為警查獲，
      扣得第二級毒品甲基安非他命7 包（警秤毛重合計約2.8
      公克）、玻璃吸食器1 支，且經警採尿送驗後，結果呈甲
      基安非他命陽性反應。
二、案經彰化縣警察局員林分局報請臺灣彰化地方法院檢察署檢
    察官偵查起訴。
    理    由
一、除被告所犯為死刑、無期徒刑、最輕本刑為3 年以上有期徒
    刑之罪或高等法院管轄第1審案件者外，於前條第1項程序進
    行中，被告先就被訴事實為有罪之陳述時，審判長得告知被
    告簡式審判程序之旨，並聽取當事人、代理人、辯護人及輔
    佐人之意見後，裁定進行簡式審判程序；除簡式審判程序及
    簡易程序案件外，第1審應行合議審判，刑事訴訟法第273條
    之1 第1 項、第284 條之1 分別定有明文。本件被告甲○○
    所犯係死刑、無期徒刑、最輕本刑為3 年以上有期徒刑之罪
    或高等法院管轄第1 審案件以外之罪，並於本院行準備程序
    時就被訴事實為有罪之陳述，本院合議庭依前揭規定，經評
    議結果，裁定改由受命法官獨任行簡式審判程序，合先敘明
    。
二、訊據被告甲○○對於前揭犯罪事實於警詢、偵訊、本院準備
    程序及審理時坦承不諱（見彰化縣警察局員林分局員警分偵
    字第0970005592號卷第1-4 頁，臺灣彰化地方法院檢察署97
    年度偵字第1137號卷第3-5 頁，本院97年度訴字第1456號卷
    第56、62-64頁），且查：
（一）被告尿液經以氣相層析質譜儀（即ＧＣ／ＭＳ）方法檢驗
      結果，確呈第一級毒品海洛因於人體代謝後之嗎啡、第二
      級毒品甲基安非他命之陽性反應，有彰化縣警察局員林分
      局委託檢驗尿液代號與真實姓名對照認證單、詮昕科技股
      份有限公司97年3 月26日第00000000號濫用藥物尿液檢驗
      報告各1 紙附卷足證（見彰化縣警察局員林分局員警分偵
      字第0970005592號卷第15頁，臺灣彰化地方法院檢察署97
      年度偵字第1137號卷第12頁），此外，並有彰化縣警察局
      員林分局查獲涉嫌毒品危害防制條例毒品初步檢查報告單
      1 紙、照片3 張在卷可稽（見彰化縣警察局員林分局員警
      分偵字第0970005592號卷第13、14、16、17頁），及被告
      所有之第二級毒品甲基安非他命7 包（警秤毛重合計約2.
      8 公克）、注射針筒1 支、玻璃吸食器1 支扣案可佐（見
      臺灣彰化地方法院檢察署97年度毒偵字第1137號卷第7、8
      頁），是認被告自白核與事實相符。
（二）依鑑識實務，按海洛因施用入人體後水解還原成嗎啡，再
      循嗎啡之代謝方式排出體外，且吸食或施打煙毒者，經人
      體代謝作用於8 小時內，即有30％之量排出，24小時之後
      ，續有約剩餘量之90％再排出，72小時之後仍有剩餘微量
      排出，吸食或施打者個人體質不同，其排出時間亦會有差
      異；次按甲基安非他命經口服投與後，約70％於24小時內
      自尿液中排出，其尿液內甲基安非他命成分之檢出，與其
      投與甲基安非他命方式、投與量、個人體質、採尿時間、
      檢測儀器之精密有關，通常採尿液是否呈陽性反應，應以
      投與後24小時所採為宜，一般可驗出甲基安非他命成分之
      最長時間為1 日至5 日。是依上開說明，佐以被告前揭尿
      液檢驗報告，被告自白於前揭時間分別施用第一級毒品海
      洛因、第二級毒品甲基安非他命各1 次等語，足認被告自
      白核與事實相符，堪可採為論罪科刑之依據。
（三）被告前因施用毒品案件，經本院裁定送觀察、勒戒後，認
      無繼續施用毒品之傾向，於92年6 月27日執行完畢釋放，
      有臺灣高等法院被告前案紀錄表及臺灣彰化地方法院檢察
      署刑案資料查註紀錄表各1 份在卷可按，其於前開觀察、
      勒戒執行完畢後，5 年內再犯本案施用第一級、第二級毒
      品各1 次之犯行，與毒品危害防制條例第23條第2 項之規
      定相符。本件事證明確，被告犯行堪以認定，應予依法論
      科。
三、核被告甲○○所為，係犯毒品危害防制條例第10條第1 項之
    施用第一級毒品罪及同條第2 項之施用第二級毒品罪。其施
    用第一、二級毒品而持有之低度行為，各為施用第一、二級
    毒品之高度行為所吸收，均不另論罪。被告所犯上開2 罪間
    ，犯意各別，行為殊異，應分論併罰。爰審酌被告前因施用
    毒品犯行曾經觀察、勒戒，竟又再行施用毒品不輟，顯然其
    意志力薄弱，迄未戒除毒癮，無視於毒品對於自身健康之戕
    害及國家對於杜絕毒品犯罪之禁令，惡性非輕，惟兼衡被告
    施用第一、二級毒品之手段、次數僅各1 次，且其犯行性質
    上乃屬對自我身心健康之自戕行為，尚未嚴重破壞社會秩序
    、侵害他人權益，及犯後自始坦承犯行等一切情狀，分別量
    處如主文所示之刑，並定其應執行之刑。本件被告犯罪之時
    間均係在96年4 月24日以後，並不符合中華民國96年罪犯減
    刑條例所定之減刑要件，均尚無依該條例規定予以減刑之餘
    地。至扣案之晶體7 包（警秤毛重合計約2.8 公克），經彰
    化縣警察局員林分局依聯勤204 廠製造之煙毒檢驗A 包試劑
    初步檢驗結果，呈安非他命陽性反應，有該分局查獲涉嫌毒
    品危害防制條例毒品初步檢查報告單1 紙、照片1 張在卷可
    按（見彰化縣警察局員林分局員警分偵字第0970005592號卷
    第13、14頁），屬查獲之第二級毒品，應不問屬於犯人與否
    ，均依毒品危害防制條例第18條第1 項前段規定，沒收銷燬
    ；扣案之注射針筒1 支，係被告所有，供其為本案施用第一
    級毒品海洛因犯行所用之物，扣案之玻璃吸食器1 支，係被
    告所有，供其為本案施用第二級毒品甲基安非他命犯行所用
    之物，均業據被告陳明在卷（見本院97年度訴字第1456號卷
    第63頁），依刑法第38條第1 項第2 款之規定，分別併予宣
    告沒收。
據上論斷，應依刑事訴訟法第273 條之1第1項、第299條第1項前
段，毒品危害防制條例第10條第1 項、第2 項、第18條第1 項前
段，刑法第11條、第47條第1 項、第51條第5 款、第38條第1 項
第2 款，判決如主文。
本案經檢察官莊佳瑋到庭執行職務。
中    華    民    國    97    年    7    月     31    日
                        刑事第三庭   法  官  林秉暉
以上正本證明與原本無異。
如不服本判決，應於判決送達後10日內，向本院提出上訴書狀，
上訴書狀應「敘述具體上訴理由」，並按他造當事人之人數附繕
本。「切勿逕送上級法院」。
中    華    民    國    97    年    8     月    1     日
                                      書記官  張清秀
毒品危害防制條例第10條
施用第一級毒品者，處6月以上5年以下有期徒刑。
施用第二級毒品者，處3年以下有期徒刑。


司法院資訊處製作；財團法人民間司法改革基金會備份。
